Inventaris van het archief van het Ministerie van Landbouw en Visserij: Verslagen en Mededelingen over de Landbouw, 1815-1966
Nationaal Archief, Den Haag
Verslagen en Mededelingen van de Landbouw
Verslagen en Mededelingen Landbouw
1815-1966
L220
3.00 meter; 28 inventarisnummers.
Normale geschreven, getypte en gedrukte documenten, geen bijzondere handschriften.
Nationaal Archief, Den Haag
Ministerie van Publiek Onderwijs, Nationale Nijverheid en Koloniën (tot, 1825)
Ministerie van Binnenlandse Zaken (1825-1830)
Ministerie van Waterstaat, Nationale Nijverheid en Koloniën (1830-1834)
Ministerie van Buitenlandse Zaken (1834-1841)
Ministerie van Binnenlandse Zaken / Afdeling Nijverheid (1841-1878)
Ministerie van Waterstaat, Handel en Nijverheid / Afdeling Handel en Nijverheid (1878-1898)
Ministerie van Binnenlandse Zaken / Afdeling Landbouw (1898-1905)
Ministerie van Landbouw, Nijverheid en Handel (1905-1922)
Ministerie van Binnenlandse Zaken / Directie van de Landbouw (1922-1932)
Ministerie van Economische Zaken en Arbeid (1932-1935)
Ministerie van Landbouw en Visserij (1935-1937)
Ministerie van Economische Zaken (1937-1940)
Ministerie van Landbouw en Visserij (1940-1945)
Ministerie van Lanbouw, Visserij en Voedselvoorziening (1945-1959)
Ministerie van Landbouw en Visserij (1959-1966)
Deze verzameling gedrukt materiaal bevat een aantal (onvolledige) reeksen van publicaties, zoals: het Verslag van de Landbouw in Nederland, het Verslag van het veeartsenijkundig staatstoezicht en (vanaf 1904) de Verslagen en Mededelingen van de Directie van de Landbouw. In de laatste publicatie werden naast de periodieke verslagen ook incidentele rapporten opgenomen, bijvoorbeeld over het grondgebruik of de samenstelling van de veestapel.
Archiefvorming
Geschiedenis van het archiefbeheer
In de periode van 1799-1806 verzamelde de Agent van Nationale Oeconomie met de hulp van burgemeesters gegevens van de landbouwstand. Bij Staatsbesluit van 24 maart 1806 kreeg de Commissaris tot de zaken van de Landbouw der Bataafse Republiekinstructie "een rapport wegens den Staat des Landbouws over de geheele Republick" jaarlijks te publiceren. Zo kwamen van 1806-1810 de "Staten van den Landbouw" uit in het "Magazijn van het Vaderlandschen Landbouw". De daarop volgende jaren kwamen door de troebelen met de Fransen geen staten uit. In 1816 gaf de eerste klasse van het Koninklijk Nederlandsch Instituut een verslag over deze jaren (1811 en 1812) uit. Deze gegevens maakten onderdeel uit van een overzicht van 1806-1812 door J. Kops.
Van 1813 tot 1828 werden de gegevens gepubliceerd op last van de regering. Daarna in 1829, werd de redaktie opgedragen aan een Commissie uit de Nederlandsche Huishoudelijke Maatschappij. De verslagen verschenen onder de naam "Algemeen verslag wegens den Staat van den Landbouw in het Koningrijk der Nederlanden". In 1835 ging de redactie naar een Commissie uit de Maatschappij van Nijverheid; dit duurde tot 1859. De regering gaf in 1851 opdracht aan dr J. Wttewaall het Landbouwverslag uit te geven. In 1860 verscheen de laatste uitgave van hem. Over de periode 1851-1859 bestaan dubbele jaarverslagen.
De jaarverslagen van 1861 tot 1875 zijn bewerkt door dr W.C. Staring. Van 1876-1883 bewerkte C.J.M. Jongkindt Coninck, directeur van de Rijkslandbouwschool, het verslag. De adjunct-directeur der Rijkslandbouwschool redigeerde het verslag van 1884.
L. Broekema verzorgde de publicaties van 1885 tot 1893.
Toen ging de opdracht over naar het Nederlandsch Landbouw comité. Uiteindelijk, in 1904, nam de Afdeling Landbouwen, later de Directie van de Landbouw de publicaties voor haar rekening.
Verslagen en Mededelingen.
Vanaf 1904 verschijnt de serie Verslagen en Mededelingen van de Afdeling Landbouw en sedert 1906 de Directie van de Landbouw. Met deze serie zijn het "Blauwboek" (dozen 13-15) en het Landbouwverslag vervangen. Het Landbouwverslag komt als deel uit deze serie, terwijl de verschillende onderwerpen van het "Blauwboek" afzonderlijk per onderwerp, per deel verschijnen. Vanaf 1949 wordt de serie verzorgd door de afdeling Documentatie, en met ingang van 1958 door de Hoofdafdeling Documentatie en Publikaties.
De verwerving van het archief
Het archief is krachtens bepalingen van de Archiefwet overgebracht.
Inhoud en structuur van het archief
13.02; 2.11
Aanwijzingen voor de gebruiker
Openbaarheidsbeperkingen
Volledig openbaar.
Materiële beperkingen
Aanvraaginstructie
Openbare archiefstukken kunnen online worden aangevraagd en gereserveerd. U kunt dit ook via de terminals in de studiezaal van het Nationaal Archief doen. Om te kunnen reserveren dient u de volgende stappen te volgen:
U maakt een profiel aan op www.gahetna.nl, en logt vervolgens in
Via de archiefinventaris (alleen de beschrijvingen met rode nummers) selecteert u het gewenste archiefstuk door op de knop 'Reserveren' te klikken
In het volgende scherm geeft u aan op welke dag u het archiefstuk wilt inzien
Indien u zich bevindt in de studiezaal en een tafelnummer heeft ontvangen kunt u dit nummer vermelden. Als u geen tafelnummer heeft kunt u tafelnummer 777 laten staan
Vervolgens bevestigt u uw reservering door deze te versturen.
Verwant materiaal
Beschikbaarheid van kopieën
Bijlagen
Lijst van Verslagen en Mededelingen van de Afdeling, later Directie van de Landbouw, 1904-1962.
Zie inv.nr. 22-24
Verslagen en Mededelingen van de Afdeling Landbouw Ministerie van Waterstaat, Handel en Nijverheid.
1904
1. Boterproduktie en botercontrole in Nederland
2. Verslag over den landbouw in Nederland over 1903
3. De bestrijding van de tuberculose over het rundvee
4. Beknopt verslag der land- en tuinbouwproefvelden over 1903
5. Mededelingen van consulaire ambtenaren over Nederlandse kaas
6. Verslagen der Rijkslandbouwproefstations over 1903.
1905
1. Lijst van verenigingen op land- en tuinbouw gebied.
2. Verslag over het landbouwonderwijs over 1903-1904
3. Verslag over den landbouw in Nederland over 1904
Ministerie van Landbouw, Nijverheid en Handel
4. Verslagen der Rijkslandbouwproefstations over 1904-1905
5. De Landbouw in Denemarken
6. Rundveefokkerij
Verslagen en mededelingen van de Directie van den Landbouw Ministerie van Landbouw, Nijverheid en Handel.
1906
1. Varkenshouderij in Nederland
2. Lijst van officiële personen, instellingen en verenigingen op land- en tuinbouwgebied.
3. Beschrijving van den tuinbouw in Nederland
4. Verslag over den landbouw in Nederland over 1905
5. Verslagen der Rijkslandbouwproefstations over 1905-1906
6. Onze Nederlandse kaas
6. De teelt van en de handel in Nederlandse zaai- en pootuien
6. Veeteelt en zuivelbereiding in Zweden
7. Paardenfokkerij.
1907
1. Verslag over het landbouwonderwijs over 1904-1906
2. Lijst van officiële personen, instellingen en verenigingen op land- en tuinbouw gebied.
3. Onze tuinbouw m.b.t. het buitenland
4. Verslag over den landbouw in Nederland over 1906
5. Verslagen der Rijkslandbouwproefstations over 1906-1907
6. De verbetering der landbouwwerktuigen en de bevordering van hun gebruik in Duitsland en Oostenrijk.
6. De griendcultuur in Nederland
6. De cultuur in de in 1906 in Zeeland ondergeloopen polders.
1908
1. Beknopt verslag der land- en tuinbouwproefvelden over 1904, 1905 en 1906.
2. Lijst van officiële personen, instellingen en verenigingen op land en tuinbouwgebied.
3. Schapenhouderij
4. Verslag over den landbouw in Nederland over 1907
5. Verslagen der Rijkslandbouwproefstations over 1907-1908
6. Ontginning van woeste gronden
6. de kaasbereiding in de Rijnprovincie
6. de cursus te Eisenach
7. Rundveefokkerij.
1909
1. Verslag over het landbouwonderwijs over 1906-1908
2. Lijst van officiële personen, instellingen en verenigingen op land- en tuinbouwgebied.
3. Maatregelen ter hervorming van het pachtwezen in Groot-Britannië en Ierland.
4. Verslag over den landbouw in Nederland over 1908
5. Verslagen der Rijkslandbouwproefstations over 1908-1909
6. Paardenfokkerij.
1910
1. Slibbemesting
1. De landbouw in het Belgische lössgebied
1. Voederproef met gepasteuriseerde afgeroomde melk
1. Het uitvriezen der tarwe
2. Lijst van officiële personen, instellingen en verenigingen op land- en tuinbouwgebied.
3. Beschrijving van de aardappelcultuur in Nederland
4. Verslag over den landbouw in Nederland over 1909
5. Verslagen der Rijkslandbouwproefstations over 1909-1910
6. Veetelling 1910
6.Het kadaster en de boekhouding op den grondeigendom in Nederland
6. De cultuur en de in 1906 in Zeeland ondergelopen polders
6. Arbeidsbemiddeling ten plattelande.
1911
1. Beknopt verslag der landbouwproefvelden over 1907, 1908 en 1909
2. Lijst van officiële personen, instellingen en verenigingen op land- en tuinbouwgebied.
3. Verslag over het landbouwonderwijs over 1908-1910
4. Verslag over den landbouw in Nederland over 1910
5. Verslag der Rijkslandbouwproefstations over 1910-1911
6. Veefokkerij
1912
1. Het mond- en klauwzeer in Nederland in 1911
2. Lijst van officieële personen, instellingen en verenigingen op land- en tuinbouwgebied
3. Het grond-gebruik in Nederland gevolgd door eene beschrijving der landbouwgebieden
4. Verslag over den landbouw in Nederland over 1911
5. Verslag der Rijkslandbouwproefstations over 1911-1912
5. Verslag betreffende takken van dienstressorterende onder de Directie van den Landbouw over 1911
1913
1. Beknopt verslag der tuinbouwproefvelden over 1907-1911
1. Hamburg en Bremen als afzetplaatsen van tuinbouwproducten
1. De zaadteelt in Quedlinburgen Erfurt
2. Lijst van officiële personen, instellingen en verenigingen op land- en tuinbouwgebied.
3. Beschrijving der vlascultuur en vlasindustrie in Nederland
4. Verslag over den Landbouw in Nederland over 1912
5. Verslag der Rijkslandbouwproefstations over 1912-1913
6. Verslag der in 1912 gehouden tuinbouwtelling De Amerikaanse veenbes.
1914
1. De landbouw in Argentinië
2. Lijst van officiële personen, instellingen en verenigingen op land- en tuinbouwgebied.
3. Beknopt verslag der landbouwproefvelden over 1910, 1911 en 1912
4. Verslag over den landbouw in Nederland over 1913
5. Verslag der Rijkslandbouwproefstations over 1913-1914
1915
1. Verslag eener excursie naar Zuid-Engeland
1. De melkvoorziening van Groot-Brittannië Landprijzen
2. Lijst van officieële personen, instellingen en verenigingen op land- en tuinbouwgebied
3. Verslag over den landbouw in Nederland over 1914
4. Verslag van den Rijkslandbouwconsulent te Londen.
4. Het benutten van suikerbietenhoppen en- bladeren
5. Verslag der Rijkslandbouwproefstations over 1914-1915.
1916
1. Het Fonds voor den Landbouw
1. Onze veehandel op het buitenland
1. Verslag van de Rijkslandbouwconculent te Londen
1. Register op de verslagen en mededelingen 1904-1915.
2. Lijst van officiële personen, instellingen en verenigingen op land- en tuinbouwgebied.
3. Verslag over den landbouw in Nederland over 1915
4. Verslag over het mond- en klauwzeer in 1912-1916
5. Verslag der Rijkslandbouwproefstations over 1915-1916
-. Verslag "betreffende de takken van dienstressorteerende onder de Directie van den Landbouw over 1915
1917
1. De invloed van den waterafvoer op het Nederlandsche landbouwbedrijf
2. Lijst van officieële personen, instellingen en verenigingen op land- en tuinbouwgebied
3. Verslag over den landbouw over 1916
4. Verslagen der Rijkslandbouwproefstations voor controle-onderzoek over 1916-1917
-. Verslag betreffende takken van dienst ressorteerdende onder de Directie van den Landbouw over 1916
1918
1. De fruitteelt in de provincie Gelderland tussen Rijn en Maas.
2. Lijst van officieële personen, instellingen en verenigingen op land- en tuinbouwgebied.
3. Verslag over den landbouw in Nederland over 1917
4. Beschouwingen over landbouwstatistiek
5. Verslagen der Rijkslandbouwproefstations voor controle-onderzoek over 1917-1918.
1919
1. Beknopt verslag der landbouwproefvelden over 1913-1916
2. Lijst van officieële personen, instellingen en verenigingen op land- en tuinbouwgebied.
3. Verslag over den landbouw in Nederland over 1918
4. Verslagen der Rijkslandbouwproefstations voor controle-onderzoek over 1918-1919.
1920
1. De schade door wild en schadelijk gedierte toegebracht aan land-,tuin- en bosbouw.
2. Lijst van officiële personen, instellingen en verenigingen op land- en tuinbouwgebied.
3. Verslag over den landbouw in Nederland in 1919.
4. Verslagen der Rijkslandbouwproefstations voor controle-onderzoek over 1919-1920.
1921
1. Wetenschappelijk onderzoek en regeringszorg voor de aardappelcultuur
1. De overstroming in Noord-Holland in januari 1916 en haar gevolgen voor den land- en tuinbouw.
1. De bedrijfsuitkomsten van de Nederlandsche landbouw gedurende en na den crisisjaren.
2. Lijst van officieële personen, instellingen en verenigingen op land- en tuinbouwgebied.
3. Verslag over den landbouw in Nederland over 1920.
4. Verslagen der Rijkslandbouwproefstations voor controle-onderzoek over 1920-1921
5. Verslagen van buitenlandse reizen.
1922
1. Veetelling 1921
1. Bijenhouderij
1. Verveningen in Drenthe
2. Lijst van officiële personen, instellingen en verenigingen op land- en tuinbouwgebied
3. Verslag over den landbouw in Nederland over 1921
4. Verslagen der Rijkslandbouwproefstations voor controle-onderzoek over 1921-1922
Ministerie van Binnenlandsche Zaken en Landbouw
1923
1. De landbouw in Noord-Frankrijk
1. Rundveefokkerij in België
1. Fokkerij van zwartbontvee in het Groot-Hertogdom Luxemburg
1. Wirtschaftberatung und Beispiel-Wirtschaften in Deutschland
2. Het grondgebruik in Nederland in 1921
3. Verslag over den landbouw in Nederland over 1922
4. Verslag betreffende takken van dienst ressorteerende onder de Directie van den Landbouw over 1922
4. Beknopte verslagen der Rijkslandbouwproefstations voor controle-onderzoek over 1922-1923
1924
1. Lijst van officiële personen, instellingen en verenigingen op land- en tuinbouwgebied
2. Verslag over den landbouw in Nederland over 1923
3. Rundveefokkerij en- fokkerij in Nederland
4. Verslag betreffende de takken van dienst ressorteerende onder de Directie van den Landbouw over 1923
4. Beknopte verslagen der Rijkslandbouwproefstations voor controle-onderzoek over 1923-1924
1925
1. Lijst van officiële personen, instellingen en verenigingen op land- en tuinbouwgebied.
2. Ruilverkaveling
2. Bedrijfsuitkomsten in den landbouw in 1923
2. Waarde van de Nederlandse bodemproduktie 1923
3. Verslag over den landbouw in Nederland over 1924
4. Verslag betreffende de takken van dienst ressorteerende onder de Directie van den Landbouw over 1924
- Beknopte verslagen der Rijkslandbouwproefstations voor controle-onderzoek over 1924-1925.
1926
1. Lijst van officiële personen, instellingen en verenigingen op land- en tuinbouwgebied
2. Verslag over den landbouw in Nederland over 1925 (Hierin is opgenomen een overzicht van de bedrijfsuitkomsten in den landbouw in 1924)
3. Verslag betreffende de takken van dienst ressorteerende onder de Directie van den Landbouw over 1925
3. Beknopte verslagen der Rijkslandbouwproefstations voor controle-onderzoek over 1925-1926
1927
1. Lijst van officiële personen, instellingen en verenigingen op land- en tuinbouwgebied.
2. Verslag over den landbouw in Nederland over 1926.
3. Het zuivelbedrijf in Denemarken
3. De teelt van groenten en vroege aardappelen in Italië.
4. Verslag betreffende de takken van dienst ressorteerende onder de Directie van den Landbouw over 1926.
4. Beknopte verslagen der Rijkslandbouwproefstations voor controle-onderzoek over 1926-1927
1928
1. Lijst van officiële personen, instelling en vereniging op land- en tuinbouwgebied.
2. Verslag over den landbouw in Nederland over 1927
3. Verslag betreffende de takken van dienst ressorteerende onder de Directie van den Landbouw over 1927
3. Beknopte verslagen der Rijkslandbouwproefstations voor controle-onderzoek over 1927-1928.
1929
1. Lijst van officiële personen, instellingen en verenigingen op land- en tuinbouwgebied.
2. Verslag over den landbouw in Nederland over 1928
3. Verslag betreffende de takken van dienst ressorteerende onder de Directie van den Landbouw over 1928.
3. Beknopte verslagen der Rijkslandbouwproefstations voor controle-onderzoek over 1928-1929
1930
1. Lijst van officiële personen, instellingen en verenigingen op land- en tuinbouwgebied.
2. Verslag over den landbouw in Nederland over 1929
3. Verslag betreffende de takken van dienst ressorteerende onder de Directie van den Landbouw over 1929
3. Beknopte verslagen der Rijkslandbouwproefstations over 1929-1930
1931
1. Lijst van officiële personen, instellingen en verenigingen op land- en tuinbouwgebied
2. Verslag over den landbouw in Nederland over 1930
3. Verslagen van de studiereizen der centrale commissie voor Ruilverkaveling naar Würtemberg, Westfalen, Zwitserland en Frankrijk.
Ministerie van Economische Zaken en Arbeid
1932
1. Lijst van officiële personen, instellingen en verenigingen op land- en tuinbouwgebied
2. De fokkerij van het zwartbont Friesch Hollandsche rundveeras in de V.S. van Amerika in verband met de werkzaamheid van The Holstein-Friesian Association of America
3. Verslag over den landbouw in Nederland over 1931
Ministerie van Economische Zaken
1933
1. Lijst van officiële personen, instellingen en verenigingen op land- en tuinbouwgebied
2. Verslag betreffende de takken van dienst ressorteerende onder de Directie van de Landbouw over 1930
2. Beknopte verslagen der Rijkslandbouwproefstations over 1930-1931
1934
1. Verslag betreffende de takken van dienst ressorteerende onder de Directie van den Landbouw over 1931
1. Beknopte verslagen der Rijkslandbouwproefstations over 1931-1932
2. Lijst van officiële personen, instellingen en verenigingen op land- en tuinbouwgebied
3. Verslag over den landbouw in Nederland over 1932
4. Verslag betreffende de takken van dienst ressorteerende onder de Directie van den Landbouw over 1932.
5. Verslag over den landbouw in Nederland over 1933
1935
1. Verslag betreffende de takken van dienst ressorteerende onder de Directie van den Landbouw over 1933
1. Beknopte verslagen der Rijkslandbouwproefstation voor controle-onderzoek over 1933-1934
2. De bedrijfsuitkomsten van den landbouw in het boekjaar 1933-1934
3. Het grondgebruik in Nederland in 1930, gevolgd door een beschrijving der Landbouwgebieden
4. Verslag over den landbouw in Nederland over 1934
Ministerie van Landbouw en Visserij
5. Verslag betreffende de takken van dienst ressorteerende onder de Directie van de Landbouw over 1934
5. Beknopte verslagen der Rijkslandbouwproefstations (over 1934-1935)
1936
1. Lijst van officiële personen, instellingen en verenigingen op land- en tuinbouwgebied.
2. De bedrijfsuitkomsten van den landbouw in het boekjaar 1934-1935
3. Verslag over den landbouw in Nederland over 1935
4. Verslag betreffende de takken van dienst ressorteerende onder de Directie van de Landbouw over 1935
4. Beknopte verslagen der Rijkslandbouwproefstations (over 1935-1936)
1937
1. De economische toestand van den landbouw in 1935-1936 en andere onderwerpen.
Ministerie van Economische Zaken
2. Verslag over den landbouw in Nederland over 1936
3. Verslag betreffende de takken van dienst ressorteerende onder de Directie van den Landbouw over 1936
3. Beknopte verslagen over Rijkslandbouwproefstations (over 1936-1937)
1938
1. Lijst van officiële personen, instellingen en verenigingen op land- en tuinbouwgebied.
2. De economische toestand van den landbouw in 1936-1937 en andere onderwerpen
3. Verslag over den landbouw in Nederland over 1937
4. Verslag betreffende de takken van dienst ressorteerende onder de Directie van den Landbouw over 1937
4. Beknopte verslagen der Rijkslandbouwproefstations, Deel I en II (over 1937-1938)
1939
1. De economische toestand van de landbouw in 1937-1938 en andere onderwerpen
2. Verslag over den landbouw in Nederland over het jaar 1938
3. Verslag betreffende de takken van dienst ressorteerende onder de Directie van den Landbouw over 1938
- Beknopte verslagen der Rijkslandbouwproefstations Deel I en II (over 1938-1939)
1940
1. Lijst van officiële personen, instellingen en verenigingen op land- en tuinbouwgebied.
Ministerie van Landbouw en Visserij
2. De economische toestand van den landbouw in 1938-1939 en andere onderwerpen
3. Verslag betreffende de takken van dienst ressorteerende onder de Directie van den Landbouw over 1939
3. Beknopte verslagen der Rijkslandbouwproefstations deel I en II (over 1939-1940)
1942
1. Verslag betreffende de takken van dienst ressorteerende onder de Directie van den Landbouw in 1940
1. Beknopte verslagen der Rijkslandbouwproefstations (over 1940)
1943
1. Verslag over den landbouw in Nederland over 1939
2. Verslag over den landbouw in Nederland over 1940
Ministerie van Landbouw, Visserij en Voedselverdeling
1945
1. Verslag over den landbouw in Nederland over 1941
2. Overzicht van de ontwikkeling van den landbouw in Engeland en Wales voor en gedurende den oorlog, meer in het bijzonder van den akkerbouw, met korte beschouwingen over den landbouw in Schotland en Noord-Ierland.
1946
1. Zuivelbereiding in Denemarken en Zweden
1948
1. Lijst van officiële personen, instellingen en verenigingen op land en tuinbouwgebied
Verslagen en Mededelingen van het Ministerie van Landbouw, Visserij en Voedselvoorziening
1949
1. Verslag over den Landbouw in Nederland over de jaren 1942-1945
2. Buitenlandse agrarische aangelegenheden
(1.) Verslag van het Regeringscommissariaat voor Buitenlandse Agrarische Aangelegenheden over de periode 1945-1948
3. Buitenlandse agrarische aangelegenheden
(2.) De tuinbouw in België
4. Buitenlandse agrarische aangelegenheden
(3.) De bereiding van enkele Franse kaassoorten
1950
1. Verslag over de landbouw in Nederland over 1947
2. Buitenlandse agrarische aangelegenheden
(4.) De consumptievoorziening in Denemarken en Zweden
3. Verslag over de landbouw in Nederland 1948
1951
1. Verslag over de landbouw in Nederland over 1949
2. Verslag over de landbouw in Nederland: Bedrijfsuitkomsten over de jaren 1946, 1947, 1948
3. Verslag over de landbouw in Nederland over 1950
1952
1. Verslag over de landbouw in Nederland over 1951
2. Buitenlandse agrarische aangelegenheden
(5.) Enige aspecten van de hedendaagse emigratie van Nederlanders naar Canada
1953
1. Buitenlandse agrarische aangelegenheden: Beperking van het gebruik van kuilvoeder in Zwitserland in verband met de kaasbereiding
1954
1. Verslag over de landbouw in Nederland over 1952
2. De plaats van het bos in de Nederlandse samenleving
1955
1. Verslag over de landbouw in Nederland over 1953
2. Buitenlandse agrarische aangelegenheden: De Tuinbouw in Engeland
3. Buitenlandse agrarische aangelegenheden: De Britse landbouw
4. Buitenlandse agrarische aangelegenheden: Tien jaar F.A.O.
5. Buitenlandse agrarische aangelegenheden: De melkwinning op de boerderij in Engeland en Wales gedurende de winter
1956
1. Verslag over de landbouw in Nederland over 1954
2. Het beleid inzake de produktie en de afzet van warmoezerijgewassen
1956
1. Verslag over de landbouw in Nederland over 1955
1957
1. Verslag over de landbouw in Nederland over 1956
1958
1. Verslag over de landbouw in Nederland over 1957
1959
1. Verslag over de landbouw in Nederland over 1958
Verslagen en Mededelingen van het Ministerie van Landbouw en Visserij
1960
1. Verslag over de landbouw in Nederland over 1959
1961
1. Verslag over de landbouw in Nederland over 1960
1962
1. Verslag over de landbouw in Nederland over 1961
Beschrijving van de series en archiefbestanddelen
- Verslagen over de Landbouw in Nederland., 1815-1966; 1-12
  - 1815-1817, 1823-1825 in het Nederlands, 1815, 1816, 1818, 1819, 1821, 1822 in het Frans; 1
  - 1865, 1867-1872, 2
  - 1877-1895, ---
    De verslagen over de jaren 1877-1895 zijn overgebracht naar het archief WHN I, toegang 2.16.60.04, inv.nrs. 730-745.
  - 1896-1898, 5
  - 1899-1900, 6
  - 1903-1916, 7
  - 1917-1930, 8
  - 1931-1940, 9
  - 1941-1945, 1947-1952, 10
  - 1953-1958, 11
  - 1959-1966, 12